臺灣高等法院刑事判決　　　　　　　　　　　　　九十一年度上易字第一八四九號
　　上　訴　人
　　即　被　告　甲○○
右上訴人因毒品危害防制條例案件，不服臺灣宜蘭地方法院九十一年度易字第一三０
號，中華民國九十一年五月二十七日第一審判決（起訴案號：臺灣宜蘭地方法院檢察
署九十年度毒偵字第一四九四號）提起上訴，本院判決如左：
    主    文
上訴駁回。
    事    實
一、甲○○前曾因違反麻醉藥品管理條例案件，經臺灣宜蘭地方法院於民國八十六年
    九月三十日以易字第五九０號判處有期徒刑五月確定，並於八十六年（起訴書誤
    載為八十九年）十一月二十日易科罰金執行完畢。復因施用毒品案件，經臺灣宜
    蘭地方法院以八十八年度毒聲字第三八四號裁定執行觀察勒戒後，認無繼續施用
    毒品傾向，而由臺灣宜蘭地方法院檢察署檢察官於八十九年一月十四日以八十九
    年度毒偵緝字第七號為不起訴處分。後又再施用毒品案件，由臺灣宜蘭地方法院
    檢察署檢察官向臺灣宜蘭地方法院聲請將被甲○○送至勒戒處所觀察勒戒，並經
    該院於八十九年六月十九日以八十九年度毒聲字第五九七號裁定甲○○執行觀察
    勒戒後，認有繼續施用毒品傾向，由臺灣宜蘭地方法院檢察署檢察官向臺灣宜蘭
    地方法院聲請將甲○○送入勒戒處所執行強制戒治並聲請簡易判決後，經該院於
    八十九年九月七日以八十九年毒聲字第八五九號裁定令甲○○入勒戒處所執行強
    制戒治，並改依通常程序於九十年四月十六日以八十九年易字第五六一號判決判
    處有期徒刑八月，並經本院於九十年六月二十九日以九十年上易字第二０五八號
    判決駁回甲○○之上訴而確定。竟仍不知戒除毒癮，復基於施用第二級毒品甲基
    安非他命之犯意，於九十年十月二十七日晚上八時五十分採尿送驗前九十六小時
    內之某時，在宜蘭地區，施用二級毒品甲基安非他命一次，為警於前述時間採尿
    送驗後，發現上情。
二、案經宜蘭縣警察局宜蘭分局報告臺灣宜蘭地方法院檢察署檢察官偵查起訴。
    理    由
一、查被告甲○○告於九十年十月二十七日晚上八時五十分許，於臺灣宜蘭地方法院
    檢察署所採集之尿液，經移送機關及臺灣宜蘭地方法院檢察署檢察官分別以氣相
    層析質譜儀檢驗及複驗結果，均呈甲基安非他命陽性反應，此有慈濟大學濫用藥
    物檢驗中心檢驗總表及台灣尖端先進生技醫藥股份有限公司之濫用藥物檢驗報告
    在卷可憑（分見警卷第四頁及偵卷第三十八頁）。而「‧‧‧甲基安非他命之成
    分之檢出與其投與方式、投與量、個人體質、採尿時間與檢測儀器之精密度等諸
    多因素有關，因此僅憑尿液中成安非他命陽性反應雖無法確實推算吸食時間距採
    尿時間之長短，惟依上述資料推斷，最長可能不會超過四日‧‧‧尿液中甲基安
    非他命之排出速率與尿液之酸鹼值有關，經查有吸食一小時後採尿檢出之文獻‧
    ‧‧」，此有行政院衛生署藥物食品檢驗局八十一年二月八日（八一）藥檢壹字
    第一一五六號函足憑，被告於原審中雖另辯以其曾於九十九月份在蘇澳榮民醫院
    就診並服用有關治腎臟病與控制尿酸的藥物，可能因此才有甲基安非他命陽性反
    應云云。然經原審函查行政院國軍退除役官兵輔導委員會蘇澳榮民醫院之結果，
    該醫院回函以被告並未於九十年九月間至該醫院就診之記錄，此有該醫院九十一
    年四月二十五日蘇醫字第九一００００一０六四號函一紙在卷可稽（見原審卷第
    四十三頁）。且被告於前述時地採尿時，親自確認以乾淨空瓶採取自身尿液送驗
    並封緘捺印等情（見警卷第五頁），且所採取尿液樣本確呈甲基安非他命陽性反
    應，是已足認被告該次犯行。再被告因施用毒品案件，經臺灣宜蘭地方法院以八
    十八年度毒聲字第三八四號裁定執行觀察勒戒後，認無繼續施用毒品傾向，而由
    臺灣宜蘭地方法院檢察署檢察官於八十九年一月十四日以八十九年度毒偵緝字第
    七號為不起訴處分。後又再施用毒品案件，再經臺灣宜蘭地方法院以八十九年度
    毒聲字第五九七號裁定執行觀察勒戒後，認有繼續施用毒品傾向，續經執行強制
    戒治，並經臺灣宜蘭地方法院判處有期徒刑八月，而由本院於九十年六月二十九
    日駁回被告之上訴而確定，並有前揭不起訴處分書、相關刑事判決書及本院被告
    全國前案紀錄表附於偵查卷及原審卷可參，是被告於強制戒治後，再犯施用毒品
    之犯行明確，是被告甲○○確有於前述採尿前之九十六小時內之某時，於宜蘭地
    區，施用第二級毒品甲基安非他命之行為，堪以認定。
二、核被告甲○○所為，係犯毒品危害防制條例第十條第二項之施用第二級毒品罪。
    被告施用毒品前持有第二級毒品之低度行為，為施用之高度行為所吸收，不另論
    罪。又被告有事實欄所示之犯罪科刑及執行情形，此有本院被告全國前案紀錄表
    一份在卷可憑，是被告於有期徒刑執行完畢五年內，再犯本件最重本刑為有期徒
    刑以上之罪，為累犯，應依刑法第四十七條之規定加重其刑。
三、原審以被告罪證明確，適用毒品危害防制條例第十條第二項，刑法第十一條前段
    及第四十七條規定，並審酌被告犯罪之動機、目的、手段、所犯對社會國家成本
    之付出及影響、曾給予多次戒除毒癮之機會竟不知悔改及施用毒品之犯罪手段屬
    自損身命之行為及犯罪後態度等一切情狀，量處有期徒刑八月。經核認事用法，
    均無違誤，量刑亦甚妥適。被告上訴意旨以原審法院於調查中並未調查對其有利
    之證據云云，指摘原判決不當，為無理由，應予駁回。
四、被告甲○○經本院合法傳喚無正當理由不到庭，爰不待其陳述逕行判決。
據上論斷，應依刑事訴訟法第三百六十八條、第三百七十一條判決如主文。
本案經檢察官吳國南到庭執行職務。
中      華      民      國     九十一   年      九      月     十       日
                              臺灣高等法院刑事第十七庭
                                  審判長法  官  陳  正  雄
                                        法  官  許  錦  印
                      法  官  許  宗  和
右正本證明與原本無異。
不得上訴。
                                        書記官  廖  艷  莉
中      華      民      國     九十一   年      九      月     十六     日
附錄：本案論罪科刑法條全文
毒品危害防制條例第十條
施用第一級毒品者，處六月以上五年以下有期徒刑。
施用第二級毒品者，處三年以下有期徒刑。
